# 请教陈版：资本公积转增资本导致限制性股票股数增多问题

提问人：兔子君 时间：2020-02-05 23:35:59
您好陈版，实务中碰到一个难题想请教您：公司期中进行了资本公积转增资本，导致股权激励的限制性股票的股数增多，同时市场上股票价格下跌了一部分，比授予日公允价值要低。
1.资产负债表日是否要将应记入费用的金额进行重新计算？
准则上说：“完成等待期内的服务或达到规定业绩条件才可行权的换取职工服务的以权益结算的股份支付，在等待期内的每个资产负债表日，应当以对可行权权益工具数量的最佳估计为基础，按照权益工具授予日的公允价值，将当期取得的服务计入相关成本或费用和资本公积。”
2.如果要重新计算，按准则说法是：授予日的公允价值新股数-授予价旧股数，这样计算吗？

回答人：chenyiwei
这种情况不需要将计入成本费用的股份支付费用重新计算。因为激励股份的数量会同比例增加。按照授予日的公允价值计算，应确认的股份支付费用总额不变。这也不是条款和条件的修改。